# 请教陈老师。

提问人：yemingzhu1980 时间：2011-09-13 17:52:52
向外面租赁了一块 8000 平米的场地，租金 30 万/月；其中划出 1000 平米作为职工宿舍，本月内花费了 100 万元进行装修，现装修完毕，员工入住，公司签署了宿舍管理规定，采取入住者收取 80 元/月。陈老师，， 100 万元才装修费能否计入“长期待摊费用（经营性租入固定资产的改良支出）当中。

回答人：chenyiwei
一般理解应可以（即使是用于职工宿舍这一集体福利性质的用途，而不是直接用于生产经营）。请说明有什么特殊问题或特殊考虑？

回答人：chenyiwei
回复 yemingzhu1980 的帖子
即使在老准则下，此类企业拥有产权的资本性支出（集体福利设施）也不能直接冲减应付福利费。应付福利费中的福利主要是支付给职工个人的费用性支出。在 2005 年之前还有公益金制度的时候，这类开支作为应动用公益金购建的集体福利设施倒是更为合理。
在本案例中，发生的资本性支出计入长期待摊费用之后，以后逐年摊销时可以计入“管理费用——福利费”。

回答人：chenyiwei
回复 fanxu7788 的帖子
这个说法值得商榷。按租金公允价值确认应付职工薪酬，实际上包含了机会成本因素，并且此处与租房作为职工宿舍相关的交易并非企业的日常经营活动，因此不能简单类比企业以自产产品作为非货币性福利提供给职工时的处理方式。
在本案例中，企业从外部第三方租入该房屋的租金、装修摊销、日常物业管理和运行费用这三者之和应当与同地段、类似条件的装修房租金的市场价比较接近，基于重要性原则，也可以以企业实际发生的相关费用扣除向职工收取的租金之后的差额确认为损益（管理费用——福利费）。

回答人：chenyiwei
回复 fanxu7788 的帖子
企业为此发生的房屋租金、装修摊销、物业管理和日常运营费用等支出超过向职工收取的房租的差额部分，应认定为非货币性福利。核算时可以从“应付职工薪酬——非货币性福利”明细科目过一下。